臺北高等行政法院判決
　　　　　　　　　　　　　　　　　　 94年度簡字第00413號
原　　　告　甲○○
被　　　告　財政部臺灣省北區國稅局
代　表　人　許虞哲（局長）
訴訟代理人　乙○○
上列當事人間因綜合所得稅事件，原告不服財政部中華民國94年
3月23日台財訴字第09300498020號訴願決定（案號：第00000000
號），提起行政訴訟。本院判決如下：
　　主  文
原告之訴駁回。
訴訟費用由原告負擔。
　　事  實
一、事實概要：原告民國（下同）89年度未辦理綜合所得稅結算
    申報，本年度有營利、薪資、利息及其他等所得合計新臺幣
    （下同）878,671元，已超過當年度規定之免稅額、標準扣
    除額之合計數，漏繳所得稅額40,012元，違反所得稅法第71
    條第1項規定，經被告查得，除依法核定綜合所得總額878,
    671元，綜合所得淨額685,671元，發單補徵稅額40,012元外
    ，並依所得稅法第110條第2項規定，處罰鍰16,000元。原告
    不服，申請復查，經被告以93年7月30日北區國稅法2字第
    0930022803號復查決定，維持原核定，原告仍表不服，提起
    訴願，亦遭決定駁回，遂向本院提起行政訴訟。
二、兩造聲明：
　(一)原告聲明：訴願決定及原處分均撤銷。
　(二)被告聲明：駁回原告之訴。
三、兩造之爭點：
  原告主張其89年度綜合所得稅已依時申報完成，只是回條已遺
  失，事隔多年，被告未經舉證逕認原告未申報，並補稅裁罰處
  分，顯有違誤，是否可採？
　(一)原告主張：
    原告89年度綜合所得稅，確實以現金直接向稅捐單位申報完
    畢。被告未能舉出具體事證，事隔多年，僅以原告未保留申
    報回條或收據，逕認原告未申報，並補稅裁罰，顯有違誤。
　(二)被告主張：
    1.查原告雖主張其有辦理申報，然無法提示有關之申報或繳
      稅證明資料。按綜合所得稅結算申報書收據聯（申報回條
      ）載有「為保障權益，本收據請保存7年，以便日後查考
      。」文字，是原告如確有申報，即應依規定保存申報收據
      ，其無法提出申報收據或其他申報、繳稅證明文件，證明
      其並未依規定辦理申報，是其主張有申報乙節，核無足採
      ，原核定並無不合。
    2.至本件罰鍰部分，原告未辦理本年度綜合所得稅結算申報
      ，短漏報營利、薪資、利息及其他等所得合計878,671元
      ，漏繳所得稅額40,012元，原核定依據所得稅法第110條
      第2項規定，處以漏稅額3倍以下之罰鍰16,000元（計至百
      元止）並無違誤。
　　理  由
一、按「納稅義務人之配偶，及合於第17條規定得申報減除扶養
    親屬免稅額之受扶養親屬，有前條各類所得者，應由納稅義
    務人合併報繳。」「納稅義務人應於每年2月20日起至3月底
    止，填具結算申報書，向該管稽徵機關，申報其上一年度內
    構成綜合所得總額或營利事業收入總額之項目及數額，以及
    有關減免、扣除之事實，並應依其全年應納稅額減除暫繳稅
    額、尚未抵繳之扣繳稅額即可扣抵稅額，計算其應納之結算
    稅額，於申報前自行繳納。」為行為時所得稅法第15條第1
    項及第71條第1項前段所明定。次按「納稅義務人未依本法
    規定自行辦理結算申報，而經稽徵機關調查，發現有依本法
    規定課稅之所得額者，除依法核定補徵應納稅額外，應照補
    徵稅額，處3倍以下之罰鍰。」為同法第110條第2項所規定
    。
二、本件原告89年度未辦理綜合所得稅結算申報，本年度有營利
    、薪資、利息及其他等所得合計878,671元，已超過當年度
    規定之免稅額、標準扣除額之合計數，漏繳所得稅額40,012
    元，違反所得稅法第71條第1項規定，經被告查得，除依法
    核定綜合所得總額878, 671元，綜合所得淨額685,671元，
    發單補徵稅額40,012元外，並依所得稅法第110條第2項規定
    ，處罰鍰16,000元。原告不服，循序申請復查，提起訴願，
    均遭決定駁回，復起訴主張其89年度綜合所得稅已依時申報
    完成，只是回條已遺失，事隔多時，被告未經舉證逕認原告
    未申報，並補稅裁罰處分，顯有違誤，詳如其起訴狀事實欄
    所載理由等語。
三、查原告於89年度有薪資、營利、利息及其他等所得合計878,
    671元，為原告所不爭執，巳超過當年度規定之免稅額、標
    準扣除額之合計數，漏繳所得稅額40,012元，案經被告查獲
    ，發單補徵稅額40,012元，並按補徵稅額處0.4倍罰鍰16,00
    0元（計算式：40,012×0.4＝16,000，計至百元止），揆諸
    首揭規定，自無不合。至於原告訴稱：其確巳辦理申報並繳
    清稅款云云。惟原告始終未能提出未逾保存期限之申報收據
    或繳稅證明以實其說，所訴自不足採。
四、綜上說明，本件被告就原告89年度綜合所得稅之補稅及裁罰
    處分，俱無違誤，訴願決定，予以維持，亦無不合，原告起
    訴意旨，非有理由，應予駁回。
五、據上論結，本件原告之訴為無理由，依行政訴訟法第236條、
    第98條第3項前段，判決如主文。
中　　華　　民　　國　　94　　年　 　9　　月　 20  　 日
                   第 三 庭 　法    官  黃本仁
上為正本係照原本作成。
本件以訴訟事件所涉及之法律見解具有原則性者為限，始得於本
判決送達後20日內向本院提出上訴狀並表明上訴理由，如已於本
判決宣示後送達前提起上訴者，應於判決送達後20日內補具上訴
理由（均按他造人數附繕本），且經最高行政法院許可後方得上
訴。
中　　華　　民　　國　　94　　年　 　9　　月　 20  　 日
            　　　　    　　　書 記 官  姚國華
